【裁判字號】    98,訴,421
【裁判日期】    991231
【裁判案由】    違反毒品危害防制條例
【裁判全文】
臺灣彰化地方法院刑事判決               98年度訴字第421號
公  訴  人  臺灣彰化地方法院檢察署檢察官
被      告  溫又霆
                    （另案於臺灣臺中女子監獄執行中）
選任辯護人  黃呈利律師
            黃英傑律師
被      告  康茗豪
上  一  人
選任辯護人  謝錫深律師
被      告  陳嘉銘
                      號
上  一  人
選任辯護人  許智捷律師
上列被告因違反毒品危害防制條例案件，經檢察官提起公訴（97
年度偵字第9732號、第10845 號、97年度少連偵字第118 號），
本院判決如下：
    主  文
溫又霆犯如附表壹一所示之罪，各處如附表壹一主文欄所示之刑
；又共同持有第一級毒品，處有期徒刑肆月，扣案之海洛因壹包
（驗餘淨重零點零伍陸貳公克）及所用包裝袋沒收銷燬。主刑部
分應執行有期徒刑拾貳年陸月，從刑部分如附表參一所示。
康茗豪犯如附表壹二所示之罪，各處如附表壹二主文欄所示之刑
，主刑部分應執行有期徒刑陸年陸月，從刑部分如附表參二所示
。
康茗豪被訴如附表貳一所示之部分無罪。
陳嘉銘犯如附表壹三所示之罪，各處如附表壹三主文欄所示之刑
，主刑部分應執行有期徒刑肆年貳月，從刑部分如附表參三所示
。
    犯罪事實
一、溫又霆明知海洛因、甲基安非他命分別係毒品危害防制條例
    規定之第一級、第二級毒品，不得非法持有、販賣，竟分別
    為下列犯行：
  (一)溫又霆與謝建椿（業經本院判決）共同基於販賣甲基安非他
    命以牟利之犯意聯絡，由溫又霆出資新臺幣（下同）95,000
    元，於民國97年11月6 日凌晨某時，推由謝建椿至屏東縣潮
    州鎮某處，向不詳姓名年籍綽號「文德」之成年男子販入數
    量1 兩之甲基安非他命。溫又霆再持用非其所有之行動電話
    0000000000號，於97年11月6 日上午5 時6 、11分許、6 時
    32分、9 時27、33、40分許，與謝建椿持其所有之00000000
    00、0000000000號行動電話連繫，指示謝建椿將上開甲基安
    非他命販售予蔡仁瑋（綽號大胖仔），而於同日上午9 時50
    分許，應蔡仁瑋要求，由謝建椿將全數甲基安非他命攜至彰
    化縣彰化市鄭寶有（綽號兩撇，與謝建椿、溫又霆無犯意聯
    絡）之友人林紫綾（亦與謝建椿、溫又霆無犯意聯絡）家中
    ，準備以10萬元之價格將上開甲基安非他命販售予蔡仁瑋，
    嗣經蔡仁瑋當場檢視後，抱怨重量不足且有尿騷味，而未予
    以購買。後溫又霆、謝建椿又共同基於販賣甲基安非他命之
    犯意聯絡，於97年11月9 日下午4 時25、27、40分、同日下
    午5 時0 分、4 分及8 分許，由溫又霆以000000 0000 號行
    動電話撥打謝建椿持用之0000000000號行動電話，指示謝建
    椿販賣上開甲基安非他命予趙碧鳳（綽號泡泡）之價格及數
    量後，於同日下午5 時24分許，在彰化縣彰化市○○路橋旁
    空地，即由謝建椿出面販賣第二級毒品甲基安非他命5 包予
    趙碧鳳，趙碧鳳並於同日晚間8 時許，至彰化縣彰化市○○
    路237 巷71號溫又霆開設之「又霆茶行」內，將毒品價款
    4,000 元交付予溫又霆。
  (二)謝建椿又與溫又霆共同基於持有海洛因之犯意，於97年11月
    下旬某日，在彰化縣彰化市○○里○○路237 巷71號溫又霆
    開設之「又霆茶行」內，一同向王豐仁（由檢察官另案偵辦
    中）無償取得海洛因1 包（驗餘淨重0.0562公克）後予以持
    有。
二、康茗豪明知愷他命（Ketamine，俗稱K他命，電話中暗語稱
    為「褲子」、「下面」、「下」等，通常每1零售單位以1支
    稱之）係毒品危害防制條例規定之第三級毒品，且係藥事法
    所定之偽藥，不得非法販賣、轉讓，竟意圖營利，基於販賣
    愷他命之犯意，以當面談話交易或以其所有之門號00000000
    00號行動電話聯絡交易之方式，於附表壹二（一）所示之時
    間、地點，販賣如附表壹二（一）所示之毒品與如附表壹二
    （一）所示之人。另基於轉讓偽藥之犯意，於附表壹二（二
    ）所示之時間、地點，轉讓如附表壹二（二）所示之偽藥愷
    他命與如附表壹二（二）所示之人。
三、陳嘉銘明知愷他命係毒品危害防制條例規定之第三級毒品，
    不得非法販賣，竟意圖營利，基於販賣愷他命之犯意，以當
    面談話交易或以其所有之門號0000000000號行動電話聯絡交
    易之方式，於附表壹三所示之時間、地點，販賣如附表壹三
    所示之毒品與如附表壹三所示之人。
四、嗣於97年10月26日晚間8 時20分許，在彰化縣花壇鄉○○路
    與廖厝巷口，為警先查獲康茗豪，扣得如後述扣押物品表所
    示之物品。復於97年11月27日上午5時50分許、97年12月15
    日，為警持本院核發之搜索票，在扣押物品表所示之地點執
    行搜索，扣得如扣押物品表所示之物品，而查悉全情。
五、案經彰化縣警察局移送臺灣彰化地方法院檢察署檢察官偵查
    起訴及追加起訴。
    理  由
壹、證據能力之審酌：
一、按「被告以外之人於審判外之言詞或書面陳述，除法律有規
    定者外，不得作為證據。」，刑事訴訟法第159 條第1 項固
    定有明文。惟按「被告以外之人於審判外之陳述，雖不符前
    4 條之規定，而經當事人於審判程序同意作為證據，法院審
    酌該言詞陳述或書面陳述作成時之情況，認為適當者，亦得
    為證據。當事人、代理人或辯護人於法院調查證據時，知有
    第159 條第1 項不得為證據之情形，而未於言詞辯論終結前
    聲明異議者，視為有前項之同意。」，刑事訴訟法第159 條
    之5 亦規定甚明。本件證人莊竣富、陳昱璋、施明志、楊政
    瑋於警詢中之供述，均屬被告以外之人於審判外之言詞陳述
    ，另搜索扣押筆錄、扣押物品目錄表係警員搜索時依據現場
    狀況製作之筆錄，性質與警詢筆錄無異，亦屬被告以外之人
    於審判外之陳述，惟公訴人、被告及其辯護人於本院調查證
    據時，知有上情而未於言詞辯論終結前聲明異議，本院審酌
    該等陳述係執法機關依法定程式詢問而做成，並無何違法不
    當之處，亦無不足採信之情況，認以之做為證據，應屬適當
    ，該等陳述應有證據能力。
二、證人即被告葉承、劉信宏、謝建椿、廖威銘、證人蔡仁瑋
    、趙碧鳳、莊竣富、陳昱璋、施明志、楊政瑋、涂建宇於偵
    訊中之證詞，亦屬被告以外之人於審判外之陳述，依刑事訴
    訟法第159條第1項之規定，本不得做為證據。惟按被告以外
    之人於偵查中向檢察官所為之陳述，除顯有不可信之情況者
    外，得為證據，刑事訴訟法第159條之1第2項定有明文。上
    開陳述均係在檢察官前所做成，並均有具結擔保其陳述之正
    確性，並無何顯不可信之情況，依前開法條意旨，自得做為
    證據。
三、按通訊監察錄音之譯文，僅屬依據監聽錄音結果予以翻譯之
    文字，固具文書證據之外觀，但實際上仍應認監聽所得之錄
    音帶或光碟，始屬調查犯罪所得之證物；刑事訴訟法第165
    條之1 第2 項所稱之證物，如其蒐證程序合法，並經合法調
    查，自具證據能力。因此檢察官如提出通訊監察錄音之譯文
    為其證據方法，實乃以其監聽所得之錄音帶或光碟，為調查
    犯罪所得之證物，法院本應依刑事訴訟法第165 條之1 所列
    之方法調查，以判斷該錄音帶或光碟是否與通訊監察錄音之
    譯文相符。而監聽錄音製作之譯文，雖通常為偵查犯罪機關
    單方面製作，然若被告或訴訟關係人對其真實性並無爭執，
    經法院於審判期日提示譯文供當事人辨認、表示意見並為辯
    論者，程序自屬適法（最高法院95年度臺上字第295 號、94
    年度臺上字第4665號判決意旨參照）。以下本件所引用之監
    聽譯文，經本院提示予公訴人、被告及辯護人後，迄言詞辯
    論終結前均無異議，且同意採為證據，對譯文內容真實性亦
    無爭執，是卷附通訊監察譯文均具證據能力。
四、又現行刑事訴訟法關於「鑑定」之規定，除選任自然人充當
    鑑定人外，另設有囑託機關鑑定制度。依同法第198 條、第
    208 條之規定，不論鑑定人或鑑定機關、團體，固均應由法
    院、審判長、受命法官或檢察官視具體個案之需要而為選任
    、囑託，並依第206 條之規定，提出言詞或書面報告，始符
    合同法第159 條第1 項所定得作為證據之「法律有規定」之
    情形。否則所為之鑑定，仍屬傳聞證據。然於司法警察機關
    調查中之案件，為因應實務上，或因量大、或有急迫之現實
    需求，併例行性當然有鑑定之必要者，例如毒品之種類與成
    分、尿液之毒品反應，或者槍彈有無殺傷力等鑑定，基於檢
    察一體原則，得由該管檢察長對於轄區內之案件，以事前概
    括選任鑑定人或囑託鑑定機關、團體之方式，俾便轄區內之
    司法警察官、司法警察對於調查中之此類案件，得即時送請
    先前已選任之鑑定人或囑託之鑑定機關、團體實施鑑定，以
    求時效。此種由檢察機關概括選任鑑定人或概括囑託鑑定機
    關、團體，再轉知司法警察官、司法警察於調查犯罪時參考
    辦理之作為，法無明文禁止，係為因應現行刑事訴訟法增訂
    傳聞法則及其例外規定之實務運作而為。此種由司法警察官
    、司法警察依檢察官所概括選任之鑑定人或囑託鑑定機關、
    團體所為之鑑定結果，與檢察官選任或囑託為鑑定者，性質
    上並無差異，同具有證據能力（最高法院96年度台上字第28
    60號裁判要旨參照）。本案扣案海洛因之行政院衛生署草屯
    療養院97年12月24日草療鑑字第0971200141號鑑定書、在被
    告溫又霆處扣得之甲基安非他命之詮昕科技股份有限公司99
    年12月21日D0000000-00 、D0000000-00 、D0000000 -00號
    藥物檢驗報告、在被告康茗豪、葉承扣得之愷他命之詮昕
    科技股份有限公司99年12月21日D0000000-00 、D0000000-0
    0 、D0000000 -00號藥物檢驗報告，依據上開說明，亦應認
    有證據能力。
五、同案被告謝建椿、葉承、廖威銘於警詢中以證人身份所為
    之陳述（即陳述向他人購買毒品或自他人受讓毒品之部分，
    至於陳述自己販賣、轉讓毒品與他人之部分屬於其以被告身
    份所為之自白，不在此部分傳聞證據排除之範圍內）、證人
    蔡仁瑋、趙碧鳳於警詢中之陳述為被告以外之人於審判外之
    陳述，且查無其他得為證據之事由，依刑事訴訟法第159條
    第1項規定，無證據能力。
六、本件所引其餘證據，公訴人、被告及辯護人均不爭執證據能
    力，亦無違法取得或其他不得做為證據之事由，均有證據能
    力，應予敘明。
貳、有罪部分：
一、事實認定：
  (一)訊據被告溫又霆矢口否認有何販賣第二級毒品之犯行，並辯
    稱：係被告謝建椿自行向綽號「文德」之男子購買甲基安非
    他命並販賣與證人蔡仁瑋及趙碧鳳云云。經查：
  1.如附表壹一編號1 所示犯行，係證人蔡仁瑋向被告溫又霆表
    示欲購買甲基安非他命，如果試用後可以的話，要以10萬元
    購買1 兩之甲基安非他命，被告溫又霆即派被告謝建椿將甲
    基安非他命拿給證人蔡仁瑋，證人蔡仁瑋借用被告謝建椿之
    門號0000000000號行動電話撥打與被告溫又霆，先在電話中
    與被告溫又霆談論價錢，但試用後發現該批甲基安非他命味
    道不好，重量不足，故又以被告謝建椿上開電話撥打與被告
    溫又霆抱怨，最後交易並未成功等情，業據證人蔡仁瑋於偵
    訊中證述明確（見97年度偵字第10845 號卷第151 頁、第
    196 頁至第197 頁），核與通訊監察所得相符（見本院卷四
    第80 頁 至第82頁）。且由通訊監察譯文觀之，本件販毒犯
    行進行中，被告溫又霆不斷在電話中與被告謝建椿談論販毒
    之進度，被告謝建椿表示證人蔡仁瑋欲將購買毒品之價金逕
    行匯與溫又霆時，被告溫又霆即再三交代不能接受，證人蔡
    仁瑋必須交付現金才可將毒品交付，最多等到11點等語，後
    被告謝建椿稱係由綽號「兩撇」之男子搭載其前往「兩撇」
    之住處與證人蔡仁瑋見面，被告溫又霆又告知被告謝建椿必
    須至又霆茶行交易比較安全等語（見本院卷四第80頁至第81
    頁），足見本件犯行係被告溫又霆與謝建椿共犯，且實際上
    之主導者為被告溫又霆，否則在販毒過程中，被告謝建椿為
    何不斷打電話請示被告溫又霆應如何行動？證人蔡仁瑋為何
    會向被告謝建椿表示要將毒品價金逕行匯與被告溫又霆？且
    與證人蔡仁瑋洽談之過程中，被告謝建椿自身在證人蔡仁瑋
    身旁，為何還要撥打電話讓證人蔡仁瑋與被告溫又霆洽談？
    參以證人即被告謝建椿於本件偵查之始雖亦否認與被告溫又
    霆共同販賣，然嗣後即證述該批毒品係與被告溫又霆共同販
    賣，係證人蔡仁瑋先向被告溫又霆表示要買甲基安非他命，
    之後由被告溫又霆開車載其去高雄，並交付其10萬元，其再
    自行搭車至屏東縣潮洲，以9 萬5 千元之代價向綽號「文德
    」之男子購買甲基安非他命1 兩，之後再將甲基安非他命拿
    回彰化給證人蔡仁瑋，但證人蔡仁瑋表示品質不佳不願購買
    ，被告溫又霆又指示其將之販賣與證人趙碧鳳等語（見97年
    度偵字第10845 號卷第86頁至第87頁、第133 頁），此部分
    證詞與上開證人證述及通訊監察譯文一致，應認與事實相符
    而堪採信。另證人即綽號「兩撇」之鄭寶有於本院審理中證
    稱：被告謝建椿及證人蔡仁瑋去的處所係其朋友林紫綾家，
    他們並未在該處談到毒品交易云云（見本院卷二第194 頁至
    第197 頁），證人林紫綾則證稱：其曾與謝建椿、鄭寶有一
    起在家中施用毒品，但不知道謝建椿與蔡仁瑋是否有進行毒
    品交易云云（見本院卷二第200 頁至第203 頁背面），然被
    告謝建椿確實與證人蔡仁瑋談及毒品交易，且證人蔡仁瑋還
    借用被告謝建椿之電話撥打與被告溫又霆，有通訊監察譯文
    在卷可稽，業如前述，證人鄭寶有、林紫綾證稱被告謝建椿
    沒有談及與毒品交易有關之事，顯然與事實相左，不能據為
    被告溫又霆未參與本件犯行之認定。是此部分犯行確係被告
    溫又霆與謝建椿共犯，且實際上之主導者為被告溫又霆，證
    人即被告謝建椿於本院審理中否認與被告溫又霆共犯，無非
    迴護之詞，委不足採。被告溫又霆雖辯稱本件係被告謝建椿
    自行與「文德」、證人蔡仁瑋交易，其之所以在電話中與證
    人蔡仁瑋對話，係幫被告謝建椿與證人蔡仁瑋殺價云云。然
    毒品交易違法犯禁，參與者莫不極力隱蔽防人發覺，豈有請
    不相干之外人代為殺價之理？被告謝建椿與被告溫又霆有何
    深厚交情，何以不擔心遭被告溫又霆檢舉？被告溫又霆上開
    辯解顯與常理有違，況被告溫又霆除與證人蔡仁瑋談話外，
    還多次指示被告謝建椿如何選擇交易地點等細節，與其所辯
    僅幫忙殺價云云大相逕庭，其辯解不足採信，此部分犯行堪
    以認定。
  2.如附表壹一編號2 所示之犯行，係證人趙碧鳳欲購買甲基安
    非他命，乃撥打電話與被告溫又霆洽談，被告溫又霆應允後
    ，即表示當時沒空，會請被告謝建椿交付甲基安非他命，證
    人趙碧鳳乃再聯繫被告謝建椿並於如附表壹一編號2 所示之
    時間、地點、方式自被告謝建椿處取得甲基安非他命，嗣後
    並將價金交付被告溫又霆等情，業經證人趙碧鳳於偵訊及本
    院審理中證述明確（見97年度少連偵字第118 號卷二第197
    頁至第198 頁、本院卷二第162 頁至第163 頁、第166 頁背
    面至第167 頁），且由通訊監察譯文觀之，99年11月9 日下
    午4 時27分，被告溫又霆致電被告謝建椿，詢問毒品還剩幾
    份，被告謝建椿表示被告溫又霆所有者尚有11份，被告溫又
    霆即告知等一下「泡泡」（即證人趙碧鳳之綽號）會打電話
    來要接，其已向「泡泡」開價等語；證人趙碧鳳旋即於同日
    16 時34 分致電被告謝建椿，並表示要毒品，但品質差一些
    無妨；被告謝建椿又於同日16時40分致電被告溫又霆，表示
    證人趙碧鳳已打電話進來，且說毒品品質要差一些，被告溫
    又霆即指示被告謝建椿東西少放一點；同日16時45分證人趙
    碧鳳又致電被告謝建椿並相約於被告謝建椿住處即彰化縣彰
    化市○○路橋附近交易；同日17時被告謝建椿再撥打電話與
    被告溫又霆，並表示證人趙碧鳳只要4000而已，被告溫又霆
    計算後指示只要給5 包即可；同日17時20分，被告謝建椿又
    與證人趙碧鳳通電話，約定交易地點並表示只能給5 包，證
    人趙碧鳳表示應允（見本院卷四第86頁至第87頁）。足見本
    件係證人趙碧鳳與被告溫又霆聯繫後，被告溫又霆即指示被
    告謝建椿交付毒品與證人趙碧鳳，交易之數量均為被告溫又
    霆決定，被告謝建椿負責交付而已，核與證人趙碧鳳所述相
    符，參以證人即被告謝建椿於本件偵查之始雖亦否認與被告
    溫又霆共同販賣，然嗣後即證述係與被告溫又霆共同販賣，
    並表示係被告溫又霆指示其販賣毒品等語（見97年度偵字第
    10845 號卷第87頁背面至第89頁、第133 頁），此部分證詞
    與上開證人證述及通訊監察譯文一致，應認與事實相符而堪
    採信，是此部分犯行確係被告溫又霆與謝建椿共犯，且實際
    上之主導者為被告溫又霆，證人被告謝建椿於本院審理中證
    稱其並未與被告溫又霆共犯，無非迴護之詞，委不足採。被
    告溫又霆雖辯稱本件係被告謝建椿販賣與證人趙碧鳳，其譯
    文中之對話僅係為證人趙碧鳳轉達，其不知道是甚麼意思云
    云。然通訊監察譯文顯示本件係被告溫又霆先打電話告知被
    告謝建椿並表示已經對證人趙碧鳳開價，且其還可指示被告
    謝建椿如何分裝及價錢如何，顯然其係自身參與交易，其上
    開辯解委不足採，此部分犯行亦足認定。
  3.按甲基安非他命係毒品危害防制條例所定之第二級毒品，物
    稀價昂，其持有販賣者，政府查緝甚嚴，苟非有利可圖，當
    不願甘冒法律制裁之風險，而予販賣；又按販賣毒品乃違法
    行為，非可公然為之，亦無公定價格，容易分裝並增減份量
    ，而每次買賣之價量，輒因買賣雙方關係之深淺、資力、需
    求量及對行情之認知、來源是否充裕、查緝是否嚴緊、購買
    者被查獲時供出購買對象之風險評估等因素，而異其標準，
    非可一概而論，而販賣毒品之利得，除被告坦承犯行或價量
    俱臻明確外，委難察得實情，販賣之人從價差或量差中牟利
    之方式雖異，其意圖營利之販賣行為則同一，職是之故，即
    使未經查得實際販賣之利得，但除非別有事證，足認係按同
    一價量委買或轉售，確未牟利外，尚難執此遽認非法販賣之
    證據有所未足，而諉無營利之意思，或阻卻販賣犯行之追訴
    （最高法院87年度臺上字第3164號判決參照）。以本件而論
    ，雖無法明確計算被告溫又霆販賣甲基安非他命可得之利潤
    ，然被告溫又霆既係販賣毒品之人，其取得毒品之成本需費
    不貲，且被告溫又霆與購毒者之間，並無特殊關係或特別深
    厚之交情，自無平價轉讓毒品自負風險之理，是被告溫又霆
    具有販賣毒品甲基安非他命藉以營利之意圖甚明。
  4.於被告溫又霆處扣得之海洛因1 包（驗餘淨重0.0562公克）
    ，係由案外人王豐仁贈與被告謝建椿及溫又霆施用，之後即
    由渠等共同持有等情，業據被告謝建椿於偵訊中證述明確（
    見97年度偵字第10845 號卷第133 頁至第134 頁），扣案之
    海洛因經鑑驗後確實含有海洛因成分，有行政院衛生署草屯
    療養院97年12月24日草療鑑字第09712001 41 號鑑定書在卷
    可稽（見97年度偵字第10845 號卷第78頁）。證人王豐仁於
    本院審理中雖證稱其並未交付此包海洛因與被告謝建椿及溫
    又霆（見本院卷二第151 頁至第153 頁背面），惟證人王豐
    仁若陳述該包海洛因確係由其交付，則其涉有刑責，此與其
    自身利害攸關，證人王豐仁之陳述是否可採，自應仔細斟酌
    。查被告謝建椿於本件查獲之初，雖陳稱該包海洛因為其單
    獨持有，然證人即被告謝建椿於查獲之初，係供稱前開如附
    表壹一所示之販賣第二級毒品犯行均為其單獨所為，此部分
    之海洛因亦係其單獨持有，嗣於98年1 月21日提出刑事自白
    狀（見97年度偵字第10845 號卷第112 頁至第114 頁）後，
    即改稱先前之陳述係為掩護被告溫又霆而為，並供出前開如
    附表壹一所示之販賣第二級毒品犯行均為其與被告溫又霆共
    同所為，此部分之海洛因亦係其與被告溫又霆共同持有等情
    。而關於共同販賣第二級毒品部分，經核均與監聽譯文及證
    人之證詞相符而得採信，業如前述，足見證人即被告謝建椿
    於翻供後之說詞較為可採。且就此部分持有海洛因而言，無
    論係被告謝建椿單獨持有或與被告溫又霆共同持有，刑責並
    無不同，被告謝建椿並無因脫免罪責而故意陳稱係共同持有
    之可能，益徵證人即被告謝建椿此部分之證詞與事實相符而
    足以採信，此部分共同持有海洛因之事實，亦堪認定。
  (二)質諸被告康茗豪對如附表壹二所示之犯行均坦承不諱，然陳
    稱如附表壹二（一）編號1 之犯行係其單獨所為，與被告吳
    浚成無關云云。經查：
  1.被告劉信宏為購買愷他命撥打電話與被告葉承，葉承表
    示身上無愷他命，另外請朋友前往交易，被告劉信宏即於附
    表壹二（一）編號1 所示之時間、地點，向被告康茗豪、吳
    浚成以2000元購買3 公克之愷他命，該愷他命係被告吳浚成
    交付與被告康茗豪後，被告康茗豪再與被告劉信宏進行交易
    等情，業經證人即被告劉信宏於偵訊中證述明確（見97年度
    少連偵字第118 號卷三第45頁至第46頁），證人即被告葉承
    亦於偵訊及本院審理中證稱：當日被告劉信宏打來要購買
    愷他命，其身上沒有，就介紹被告吳浚成前往交易等語（見
    97年度偵字第9732號卷第42頁、本院卷三第173 頁背面至第
    177 頁），核與通訊監察譯文相符（見本院卷四第62頁至第
    62頁背面），被告吳浚成於偵訊中自承99年6 月12日其確以
    門號0000000000號行動電話與被告葉承通聯（見97年度少
    連偵字第118 號卷一第246 頁至第247 頁）。證人即被告劉
    信宏雖於本院審理中證稱其不確定是否被告吳浚成將毒品交
    給被告康茗豪，不知道被告吳浚成將甚麼東西拿給被告康茗
    豪云云（見本院卷三第170 頁），然檢察官提示其警詢筆錄
    問其對於自己在警詢中所述有何意見，而其警詢之陳述與上
    開偵訊陳述相同，均指稱係被告吳浚成將愷他命交給被告康
    茗豪後，被告康茗豪持其交易，其卻表示對警詢陳述沒有意
    見（見本院卷三第170 頁背面），所述自相矛盾，已屬可疑
    。嗣後檢察官繼續追問，其表示被告康茗豪有向被告吳浚成
    拿東西，但其不確定是否為愷他命，因為與被告康茗豪拿給
    其的袋子不一樣云云，本院詢以袋子有何不同，其又稱其拿
    到的是透明的袋子，不確定被告吳浚成及康茗豪間拿的東西
    是甚麼樣子云云（見本院卷三第171 頁背面至第172 頁），
    然其既然不確定被告吳浚成及康茗豪間拿的東西是甚麼樣子
    ，又如何能確定跟其拿到的愷他命不一樣？足見其於審判中
    之陳述係為迴護被告吳浚成，不足採信。被告康茗豪雖陳稱
    該次交易係其單獨所為，然與前揭證據均不相符，同為迴護
    被告吳浚成之詞，亦不足採。被告康茗豪此部分犯罪事實，
    已足認定。
  2.被告康茗豪自承於附表壹二(一)編號3所示之時間、地點交
    付愷他命與證人涂建宇，核與證人涂建宇於偵查中所述相符
    （見97年度少連偵字第118號卷三第115頁至第117頁），並
    有通訊監察譯文在卷可稽（見本院卷四第135頁背面），此
    部分事實亦堪認定。
  3.被告康茗豪於本院審理中自承上開各次交易均有賺取價差獲
    利，其販賣愷他命之事實堪以認定。
  4.被告對如附表壹二（二）所示之犯行坦承不諱，證人即被告
    葉承於偵訊及本院審理中亦陳述曾向被告康茗豪購買愷他
    命等語（見97年度偵字第9732號卷第72頁至第73頁、本院卷
    五第63頁至第69頁），核與通訊監察譯文相符（見本院卷四
    第74頁至第74頁背面）。公訴意旨雖認被告康茗豪此部分所
    為均係犯販賣第三級毒品罪，然被告康茗豪堅稱此部分並未
    獲利，其與葉承在當兵時就認識，經常互相調貨等語，查
    證人葉承亦證稱其與被告康茗豪為當兵同僚（見本院卷五
    第63頁背面），與被告康茗豪上開陳述相符。而其與被告葉
    承既有長久之友誼，則其所稱並未獲利等語，並無違背常
    情之處。參以被告對於如附表壹二（一）所示之犯行均坦認
    獲利，何需就交付葉承部分特意加以隱瞞？益徵被告此3
    次犯行雖有交付愷他命，但均未獲利，與販賣第三級毒品之
    構成要件有間，應僅構成轉讓偽藥罪。
  (三)訊據被告陳嘉銘對如附表壹三所示犯行均坦承不諱，核與證
    人莊竣富（見97年度少連偵字第118 號卷二第118 頁至第
    119 頁、第120 頁、第145 頁至第146 頁）、陳昱璋（見97
    年度少連偵字第118 號卷二第285 頁至第286 頁、第297 頁
    至第299 頁頁）、施明志（見97年度少連偵字第118 號卷二
    第301 頁至第303 頁背面、第315 頁至第316 頁）、楊政瑋
    （見97年度少連偵字第118 號卷三第82頁至第83頁、第95頁
    至第96頁）於警詢、偵訊中所述相符，並有通訊監察譯文在
    卷可稽（見本院卷四第140 頁至第141 頁），另有如扣押物
    品表編號3 所示之物扣案可佐，且被告陳嘉銘於本院審理中
    亦自承各次交易均有以賺取價差或抽取少取毒品施用之方式
    獲利，其犯罪事實堪以認定。
三、查被告等人為本件販賣毒品行為後，毒品危害防制條例部分
    條文業於98年5月22日修正施行，本院自應就罪刑有關之加
    重、減輕及其他法定加減原因等一切情形，本於統一性及整
    體性原則，綜其全部罪刑之結果而為比較：
  (一)修正前毒品危害防制條例第4 條第2 項、第3 項規定：「製
    造、運輸、販賣第二級毒品者，處無期徒刑或7 年以上有期
    徒刑，得併科新臺幣7 百萬元以下罰金。製造、運輸、販賣
    第三級毒品者，處5 年以上有期徒刑，得併科5 百萬元以下
    罰金。」，修正後則規定：「製造、運輸、販賣第二級毒品
    者，處無期徒刑或7 年以上有期徒刑，得併科新臺幣1 千萬
    元以下罰金。製造、運輸、販賣第三級毒品者，處5 年以上
    有期徒刑，得併科7 百萬元以下罰金。」。經比較上述修正
    前、後之條文規定，修正後毒品危害防制條例第4 條第2 項
    、第3 項所定法定刑中得併科罰金之部分，均有提高，自以
    適用舊法為有利於行為人。
  (二)就本案販賣第二級、第三級毒品之被告，毒品危害防制條例
    修正前第17條原規定必須因而破獲上游毒品供應者，始得減
    輕其刑，且僅得減輕其刑，其適用之條件較嚴，而該條例修
    正後第17條第1 項規定適用之條件較寬，且就刑部分為必減
    或得免，復增列第2 項關於偵查及審判中均自白者減輕其刑
    之規定，此新修正之規定，顯已影響行為人刑罰之法律效果
    ，自屬法律有變更，經比較新、舊法結果，以新法較有利於
    行為人。
  (三)綜合全部罪刑之結果為比較後，就被告等人未於偵查、審判
    中均自白之販賣第二級、第三級毒品之犯行，因無從依毒品
    危害防制條例第17條予以減刑，以修正前之規定有利於被告
    。就被告於偵查、審判中均自白之販賣第二級、第三級毒品
    之犯行，比較後應整體適用修正後之規定有利於被告。查被
    告陳嘉銘就本案販賣第三級毒品犯行，於偵查中及審判中均
    已自白，應整體適用較有利於被告之法律即修正後毒品危害
    防制條例之規定。另就被告溫又霆如附表壹一所示之犯行、
    被告康茗豪如附表壹二所示犯行，因未於偵查及審判中均自
    白，則此部分之犯罪事實，自應依修正前之毒品危害防制條
    例加以處斷。又被告等人所犯上開販賣第二級、第三級毒品
    罪或轉讓偽藥罪為獨立之數罪，均屬不同之案件，分別適用
    修正前後之規定並無割裂適用之問題，附此敘明。
  (四)就持有第一級毒品之犯罪，毒品危害防制條例第11條第1 項
    原規定：「持有第一級毒品者，處3 年以下有期徒刑、拘役
    或新臺幣5 萬元以下罰金。」，經上開修正後於該條第3 項
    規定「持有第一級毒品純質淨重十公克以上者，處1 年以上
    7 年以下有期徒刑，得併科新臺幣1 百萬元以下罰金。」，
    即對於持有第一級毒品達一定重量者，加重其處罰。而依鑑
    定書記載，本件被告溫又霆共同持有之海洛因驗前淨重僅0.
    0627公克（見97年度偵字第10845 號卷第78頁），未達上開
    加重處罰之重量，故仍應適用毒品危害防制條例第11條第1
    項規定處斷，並無新舊法比較之問題。
二、論罪科刑：
  (一)按愷他命（Ketamine）成分應屬藥品管理，同時亦列屬管制
    藥品管理條例第3 條所稱之第三級管制藥品，亦係毒品危害
    防制條例第2 條所規範之第三級毒品，其藥品類別為「須由
    醫師處方使用」。且查尚未列屬藥事法第22條第1 項第1 款
    所稱之禁藥，但藥品之製造或輸入或調劑，應依相關法令規
    定辦理，而愷他命因係管制藥品，外包裝應依相關規定標示
    始為合法，業經行政院衛生署於98年2 月10日以衛署藥字第
    0980309854號函闡明在卷。查本件所查獲之愷他命均無標示
    、處方籤等，其非主管機關所核准許可製造之管制藥品，堪
    以認定；參以國內曾查獲多起違法製造愷他命之案例，復無
    卷證資料足證明被告等係第一手取得愷他命之人而可明確得
    知該愷他命之來源以為認定，亦無其他積極證據足認係經由
    國外非法進口，故依經驗法則判斷本件被告等所販賣之愷他
    命，應屬國內違法所製造之偽藥無誤。次按，一犯罪行為同
    時有二種以上之法律規定可資處罰者，為法條競合，應先依
    「重法優於輕法」、「後法優於前法」等法理，以決定適用
    之法律，如行為後處罰之法律有變更，再依刑法第2 條規定
    為新舊法之比較適用；是明知愷他命為偽藥而販賣或轉讓予
    他人，除各應成立毒品危害防制條例第4 條第3 項、第8 條
    第3項 之販賣或轉讓第三級毒品罪外，亦同時分別構成藥事
    法第83條第1 項之販賣或轉讓偽藥罪，均為一犯罪行為同時
    有二種法律可資處罰之法條競合，應依「重法優於輕法」、
    「後法優於前法」法理，擇一處斷。而93年4 月21日修正公
    布，同年月23日施行之藥事法第83條第1 項明文規定販賣、
    轉讓禁藥（偽藥）罪，其法定刑為「7 年以下有期徒刑，得
    併科新臺幣5 百萬元以下罰金。」；又毒品危害防制條例於
    87年5 月20日公布，同年月22日生效，該條例第2 條第2 項
    第3 款復將、愷他命列為第三級毒品，同法第4 條第3 項定
    有販賣販賣第三級毒品罪，法定刑為「處5 年以上有期徒刑
    ，得併科5 百萬元以下罰金。」；第8 條第3 項亦定有轉讓
    第三級毒品罪，法定刑為「3 年以下有期徒刑，得併科新臺
    幣30萬元以下罰金」。故毒品危害防制條例第8 條第3 項之
    法定本刑，顯較修正後藥事法第83條第1 項之法定本刑之罪
    為輕，是依前述法理，轉讓第三級毒品愷他命，應優先適用
    藥事法第83條第1項 之規定處斷（最高法院98年度臺上字第
    3569號、99年度臺上字第2041號判決意旨參照），至於販賣
    第三級毒品愷他命部分，因毒品危害防制條例第4 條第3 項
    之法定本刑遠較藥事法第83條第1 項之法定本刑為重，依前
    述法理，自應適用毒品危害防制條例第4條第3項處斷，合先
    敘明。
  (二)核被告溫又霆所為，係犯修正前毒品危害防制條例第4 條第
    2 項之販賣第二級毒品罪、現行毒品危害防制條例第11條第
    1 項之持有第一級毒品罪。按意圖營利而販入毒品，雖未及
    賣出，仍依販賣既遂罪論處。但如意圖營利而販入毒品後，
    第1 次販賣與他人之行為，此乃接續原先販入之犯意而為，
    不論其出賣之行為屬既遂或未遂，應認基於單一犯意之接續
    行為（最高法院92年臺上字第2641號判決要旨參照）。被告
    溫又霆與謝建椿共同基於營利意圖而向「文德」販入甲基安
    非他命後販售與蔡仁瑋未遂，揆諸前揭判決，係基於單一犯
    意之接續行為，故販賣甲基安非他命與蔡仁瑋未遂之行為不
    另成立1 個販賣甲基安非他命未遂罪，先予說明。被告溫又
    霆持有第二級毒品甲基安非他命之低度行為，為販賣第二級
    毒品之高度行為所吸收，不另論罪。被告溫又霆與謝建椿就
    販入第二級毒品甲基安非他命後販賣第二級毒品甲基安非他
    命予蔡仁瑋、趙碧鳳及持有第一級毒品海洛因之犯行，有犯
    意聯絡及行為分擔，均為共同正犯，又起訴書犯罪事實欄及
    附表均載明被告謝建椿與溫又霆就販賣第二級毒品與蔡仁瑋
    部分有共犯關係，證據並所犯法條欄未記載此部分共犯關係
    ，應係漏載，附此敘明。被告溫又霆所犯上開各罪，犯意各
    別，行為互殊，應予分論併罰。爰審酌被告溫又霆販賣毒品
    ，戕害國人身心健康，且為所犯販賣毒品犯行之主導者，參
    與之甲基安非他命交易重量達1 兩，價格達10萬元，對社會
    之危害並非輕微，及其犯罪之動機、目的、手段、各次販賣
    毒品之數量及所得金額等一切情狀，分別量處如主文所示之
    刑，並定其應執行之刑。
  (三)核被告康茗豪如附表壹二（一）所為，係犯修正前毒品危害
    防制條例第4 條第3 項之販賣第三級毒品罪。如附表壹二（
    二）所為，係犯藥事法第83條第1 項之轉讓偽藥罪。公訴意
    旨認被告康茗豪轉讓愷他命部分係犯毒品危害防制條例第4
    條第3 項之販賣第三級毒品罪，容有誤會，業如前述，惟基
    本社會事實同一，應由本院變更起訴法條。被告康茗豪與吳
    浚成就如附表壹二（一）編號1 所示販賣愷他命犯行，有犯
    意聯絡及行為分擔，為共同正犯。被告康茗豪所犯上開各罪
    ，犯意各別，行為互殊，應予分論併罰。被告康茗豪如附表
    壹二（一）所示犯行均於本院審理中自白，然無偵查中之自
    白，不得適用毒品危害防制條例第17條第2 項之規定減輕其
    刑。被告康茗豪所犯販賣第三級毒品罪部分，其法定最輕本
    刑為有期徒刑5 年，衡酌其惡性及犯行所生之危害，並無處
    以最低刑度仍嫌過重之虞，無庸引用刑法第59條減輕其刑，
    併此敘明。爰審酌被告康茗豪販賣、轉讓愷他命，戕害國人
    身心健康，及其犯罪之動機、目的、手段、各次販賣及轉讓
    之數量及販賣所得金額等一切情狀，分別量處如主文所示之
    刑，並定其應執行之刑。
  (四)核被告陳嘉銘所為，均係犯毒品危害防制條例第4條第3項之
    販賣第三級毒品罪。被告陳嘉銘所犯上開各罪，犯意各別，
    行為互殊，應予分論併罰。被告陳嘉銘於偵查及審判中均自
    白上開犯行，上開各罪均應依毒品危害防制條例第17條第2
    項之規定減輕其刑。又刑法第59條之酌減其刑，需被告依法
    定事由減輕後猶嫌過重者，方有其適用，被告陳嘉銘之犯行
    ，均已因偵查、審判中自白而減輕其刑，已無處以最低刑度
    仍嫌過重之虞，無庸引用刑法第59條減輕其刑，併此敘明。
    爰審酌被告陳嘉銘販賣毒品，戕害國人身心健康，惟犯後尚
    能坦承犯行，且每次交易之數量不多，及其犯罪之動機、目
    的、手段、各次販賣毒品之數量及所得金額等一切情狀，分
    別量處如主文所示之刑，並定其應執行之刑。
三、按毒品危害防制條例第19條第1 項規定，犯第4 條至第9 條
    之罪者，其供犯罪所用或因犯罪所得之財物，均沒收之，如
    全部或一部不能沒收時，追徵其價額或以其財產抵償之。本
    規定所稱「追徵其價額」者，係指所沒收之物為金錢以外之
    其他財物而無法沒收時，因其實際價值不確定，應追徵其價
    額，使其繳納與原物相當之價額，並無以其財產抵償之問題
    。倘嗣後追徵其金錢價額，不得結果而須以其財產抵償者，
    要屬行政執行機關依強制執行之法律之執行問題，即無不能
    執行之情形，自毋庸諭知「或以其財產抵償之」。如不能沒
    收之沒收標的為金錢時，因價值確定，判決主文直接宣告「
    以其財產抵償之」即可，不發生追徵價額之問題，最高法院
    99年度第5 次刑事庭會議決議闡釋甚明。再按以營利為目的
    販入毒品，經多次販賣後，持有剩餘毒品被查獲，其各次販
    賣毒品行為，固應併合處罰。但該持有剩餘毒品之低度行為
    ，應僅為最後一次販賣毒品之高度行為所吸收，不另論罪。
    故就該查獲之剩餘毒品，祇能於最後一次之販賣毒品罪宣告
    沒收銷燬，不得於各次販賣毒品罪均宣告沒收銷燬；又依毒
    品危害防制條例第18條第1 項前段之規定，應予沒收銷燬之
    毒品，以經查獲之第一、二級毒品為限。又毒品依其成癮性
    、濫用性及對社會危害性，共分為四級，上開條例並就製造
    、運輸、販賣、意圖販賣而持有、以非法方法使人施用、引
    誘他人施用及轉讓不同等級之毒品等行為，分別定其處罰。
    至施用或持有第三、四級毒品，因其可罰性較低，故未設處
    罰之規定，僅就施用及持有第一、二級毒品科以刑罰。然鑑
    於第三、四級毒品均係管制藥品，特於同條例第11條之1 明
    定無正當理由，不得擅自持有；第18條第1 項後段復規定查
    獲之第三、四級毒品，無正當理由而擅自持有者，沒入銷燬
    之。從而，依同條例第18條第1 項後段應沒入銷燬之毒品，
    專指查獲施用或持有之第三、四級毒品而言；倘係查獲製造
    、運輸、販賣、意圖販賣而持有、以非法方法使人施用、引
    誘他人施用或轉讓第三、四級毒品，既屬同條例相關法條明
    文規定處罰之犯罪行為，即非該條項應依行政程序沒入銷燬
    之範圍。又同條例第19條第1 項所定「供犯罪所用或因犯罪
    所得之物」，係指犯第4 條至第9 條、第12條、第13條或第
    14條第1 項、第2 項之罪所用或所得之物，不包括毒品本身
    在內，是尚不得援用此項規定為第三、四級毒品之沒收依據
    。再同條例對於查獲之製造、運輸、販賣、意圖販賣而持有
    、以非法方法使人施用、引誘他人施用及轉讓第三、四級毒
    品之沒收，並無特別規定，如其行為已構成犯罪，則該毒品
    即屬不受法律保護之違禁物，應回歸刑法之適用，依刑法第
    38條第1 項第1 款之規定沒收之，始為適法，最高法院99年
    度臺上字第3193號、96年度臺上字第884 號判決意旨亦分別
    著有明文。經查：
  (一)自被告陳嘉銘處扣得之行動電話1 支（含門號0000000000號
    SIM 卡）、分裝袋1 包為其所有，且係供其販賣第三級毒品
    之用，業如前述，爰均依毒品危害防制條例第19條第1 項之
    規定宣告沒收，又前開物品業經扣案，無全部或一部不能沒
    收之可能，自無需諭知追徵其價額或以其財產抵償之。
  (二)被告等人販賣第二級、第三級毒品所得金額，分別如附表壹
    所示，上開金錢雖均未扣案，仍各應依毒品危害防制條例第
    19條第1 項之規定宣告沒收，如全部或一部不能沒收時，應
    以其財產抵償之。
  (三)被告謝建椿持用之0000000000號行動電話為其名義申請、00
    00000000號行動電話為以其兄謝清諱名義所申請交付予其使
    用，均為其所有等情，已經被告謝建椿於警詢中陳述明確（
    見97年度偵字第10845 號卷第68頁背面），上開電話被告謝
    建椿均曾用於聯絡本案與被告溫又霆共犯之毒品交易，業如
    前述（被告溫又霆持以與被告謝建椿聯絡之0000000000號行
    動電話非溫又霆所有，不諭知沒收，詳如後述）；被告吳浚
    成持以聯絡如附表壹二（一）編號1 所示其與被告康茗豪共
    同交易之0000000000號行動電話其使用2 週後交與康茗豪使
    用，亦經被告吳浚成於偵訊中陳述明確（見97年度少連偵字
    第118 號卷一第246 頁），參以被告康茗豪嗣後將該行動電
    話用於附表壹二（一）編號2 之犯行，被告吳浚成上開陳述
    應可採信，故該行動電話仍屬共犯所有；上開行動電話（含
    SIM 卡）雖未扣案，揆諸前揭決議意旨，仍各應依毒品危害
    防制條例第19條第1 項之規定宣告沒收，如全部或一部不能
    沒收時，應追徵其價額。
  (四)扣案之被告葉承、康茗豪所有之22包愷他命係2 名被告出
    資購買，購買後即施用並分裝，其中9 包屬被告葉承、13
    包屬被告康茗豪所有，當日即為警查獲等情，業據被告葉承
    、康茗豪於警詢中自承無訛（見彰化縣警察局彰警刑偵四
    字第0970058739卷第1 頁背面、第3 頁背面），而上開毒品
    經鑑定後確認係愷他命，有詮昕科技股份有限公司99年12月
    21 日D0000000-00、D0000000-00 、D0000000-00 號藥物檢
    驗報告在卷可稽（見本院卷七第84頁至第86頁）屬違禁物，
    應依刑法第38條第1 項第1 款之規定，就被告康茗豪所有之
    13包愷他命（因被告葉承、康茗豪分裝後並未取回各自所
    有之部分，故無法特定被告康茗豪所有之部分為哪13包，無
    法計算其重量）於其最後一次犯行中宣告沒收。
  (五)自被告溫又霆處扣得之海洛因1 包（驗餘淨重0.0562公克）
    ，係被告謝建椿、溫又霆共同持有，經鑑定確為海洛因等情
    ，業如前述，而海洛因為毒品危害防制條例所定之第一級毒
    品，應依毒品危害防制條例第18條第1 項前段之規定宣告沒
    收銷燬。另在被告溫又霆處扣得之甲基安非他命19包，據被
    告謝建椿供稱係被告溫又霆另向案外人王豐仁購買（見97年
    度少連偵字第118 號卷三第89頁背面、第133 頁至第134 頁
    ），而被告謝建椿、溫又霆固曾共同購買甲基安非他命販賣
    ，然渠等欲將該批甲基安非他命販賣與證人趙碧鳳時，被告
    溫又霆曾先致電謝建椿確認數量還有多少，有通訊監察譯文
    附卷可按（見本院卷四第86頁），足見該批甲基安非他命係
    由被告謝建椿保管，並非在被告溫又霆處。故謝建椿陳稱在
    被告溫又霆處扣得之甲基安非他命係被告溫又霆另行購買，
    非屬無據，此部分與本案犯行無關，不得於本案宣告沒收，
    應予說明。
  (六)被告溫又霆持以與被告謝建椿聯絡毒品交易之0000000000號
    為案外人卞冠云所有（見97年度偵字第10845 號卷第155 頁
    ），非被告溫又霆所有；在被告溫又霆處扣得之電子磅秤亦
    無證據證明為其所有或與本案有何關連；在被告陳嘉銘處扣
    得之電子磅秤為其友人陳日峰所有（見本院卷七第36頁背面
    ），非被告陳嘉銘所有，爰均不諭知沒收。
參、無罪部分：
一、公訴意旨另略以：被告康茗豪基於販賣第三級毒品愷他命之
    犯意，於附表貳一所示之時間、地點，販賣如附表貳一所示
    之毒品與如附表貳一所示之人。
二、按犯罪事實應依證據認定之，無證據不得認定其犯罪事實，
    刑事訴訟法第154 條第2 項定有明文。再按認定犯罪事實所
    憑之證據，雖不以直接證據為限，間接證據亦包括在內，然
    無論直接證據或間接證據，其為訴訟上之證明，須於通常一
    般之人均不致有所懷疑，而得確信其為真實之程度者，始得
    據為有罪之認定，倘其證明尚未達此一程度，而有合理之懷
    疑存在而無從使事實審法院得有罪之確信時，即應由法院為
    諭知被告無罪之判決，此觀最高法院76年台上字第4986號判
    例自明。另施用毒品者，其所稱向某人購買之供述，須補強
    證據以擔保其供述之真實性，良以施用毒品者其供述之憑信
    性本不及於一般人，況施用毒品者其供出來源，因而破獲者
    ，法律復規定得減輕其刑，其有為偵查機關誘導、或為邀輕
    典而為不實之陳述之可能，其供述之真實性自有合理之懷疑
    ，是本院一貫之見解，認施用毒品者關於其向某人購買毒品
    之供述，必須補強證據佐證，以擔保其供述之真實性，俾貫
    澈刑事訴訟無罪推定及嚴格證明之基本原則。又關於毒品施
    用者其所稱向某人購買毒品之供述，必須補強證據佐證，係
    指毒品購買者之供述縱使並無瑕疵，仍須補強證據佐證而言
    ，以擔保其供述之真實性。該所謂補強證據，必須與施用毒
    品者關於相關毒品交易之供述，具有相當程度之關聯性，且
    足使一般人對於施用毒品者之供述無合理之懷疑存在，而得
    確信其為真實，始足當之，亦有最高法院93年度臺上字第
    6750 號 、94年度臺上字第2033號、98年度臺上字第3116號
    判決意旨可資參照。
三、經查：
  (一)公訴意旨認被告康茗豪涉有如附表貳一編號1 、編號2-1 所
    示之犯行，無非係以證人即被告廖威銘（見97年度少連偵字
    第118 號卷一第69頁至第70頁）、劉信宏（見97年度少連偵
    字第118 號卷一第266 頁至第269 頁、第287 頁至第289 頁
    、卷三第27頁至第30頁、第45頁至第46頁）於偵訊中之證述
    為其論據。然上開證人均為購買毒品者，需有補強證據佐證
    其陳述，而本件查無其他證據可佐證此部分犯行，此部分難
    謂無合理懷疑存在，揆諸前揭判決意旨，均應為無罪之諭知
    。
  (二)公訴意旨認被告康茗豪涉有如附表貳一編號2 所示之犯行，
    無非係以證人即被告劉信宏於警詢中之證述（見97年度少連
    偵字第118 號卷一第266 頁至第269 頁、第287 頁至第289
    頁、卷三第27頁至第30頁、第45頁至第46頁）及通訊監察譯
    文為其論據。惟證人即被告劉信宏雖於首次警詢、偵訊時證
    稱該日曾向被告康茗豪以2000元購買愷他命3 公克，嗣後又
    證稱該日係被告康茗豪、吳浚成共同販賣，然由其歷次筆錄
    觀之，警方或檢察官所詢問之譯文均為相同（即本院卷四第
    62頁最後1 通譯文及第62頁背面第1 通、第2 通譯文），足
    見為同一筆交易，證人即被告劉信宏先前所述與被告康茗豪
    之交易即為附表壹二（一）編號1 所示被告康茗豪、吳浚成
    共同販賣之交易，僅係證人即被告劉信宏先前做筆錄時未提
    及被告吳浚成而已，公訴意旨認被告康茗豪另於該日販賣如
    附表貳一編號2-1 所示之毒品與被告劉信宏，並無證據可資
    證明，亦應為無罪之諭知。
據上論斷，應依刑事訴訟法第299 條第1 項前段、第300 條、第
301 條第1 項，修正前毒品危害防制條例第4 條第2 項、第3 項
、毒品危害防制條例第4 條第3 項、第11條第1 項、第17條第2
項、第18 條 第1 項前段、第19條第1 項，刑法第2 條第1 項、
第11條前段、第28條、第51條第5 款、第38條第1 項第1 款，判
決如主文。
本案經檢察官賴志盛到庭執行職務。
中    華    民    國    99    年    12    月    31    日
                  刑事第五庭  審判長法  官  周淡怡
                                    法  官  蔡家瑜
                                    法  官  王奕勛
以上正本證明與原本無異。
如不服本判決應於收受判決後10日內向本院提出上訴書狀，並應
敘述具體理由；其未敘述上訴理由者，應於上訴期間屆滿後20日
內向本院補提理由書（均須按他造當事人之人數附繕本）「切勿
逕送上級法院」。
中    華    民    國    99    年    12    月    31    日
                                    書記官  戴國安
附錄本案論罪科刑法條：
修正前毒品危害防制條例第4 條第2 項、第3 項
製造、運輸、販賣第二級毒品者，處無期徒刑或7 年以上有期
徒刑，得併科新臺幣7百萬元以下罰金。
製造、運輸、販賣第三級毒品者，處5年以上有期徒刑，得併科5
百萬元以下罰金。」
毒品危害防制條例第4條第3項
製造、運輸、販賣第三級毒品者，處 5 年以上有期徒刑，得併
科新臺幣 7 百萬元以下罰金。
毒品危害防制條例第11條第1項
持有第一級毒品者，處 3 年以下有期徒刑、拘役或新臺幣 5 萬
元以下罰金。
附表壹（有罪部分）：
一、溫又霆犯行附表：
┌──┬───┬────┬────┬─────┬───────────┬─────┐
│編號│對象  │販賣時地│交易方式│販賣之毒品│主文                  │備註      │
├──┼───┼────┼────┼─────┼───────────┼─────┤
│1   │先向綽│97年11月│以謝建椿│甲基安非他│溫又霆共同販賣第二級毒│起訴書附表│
│    │號「文│6 日凌晨│之門號09│命，1 兩，│品，處有期徒刑玖年；未│（二）編號│
│    │德」之│在屏東向│00000000│10萬元。( │扣案行動電話壹支（含所│1         │
│    │男子販│綽號「文│號、0923│與謝建椿共│插用門號0000000│          │
│    │入，再│德」之男│718242號│同販入後販│三七０號SIM卡壹張）、 │          │
│    │販賣與│子販入後│行動電話│賣，但蔡仁│未扣案行動電話壹支（含│          │
│    │蔡仁瑋│，於同日│聯絡交易│瑋嫌品質不│所插用門號０九二三七一│          │
│    │      │上午9 時│        │好，並未購│八二四二號SIM卡壹張） │          │
│    │      │50分許在│        │買）      │均與謝建椿連帶沒收，全│          │
│    │      │彰化縣彰│        │          │部或一部不能沒收時，連│          │
│    │      │化市林紫│        │          │帶追徵其價額。        │          │
│    │      │綾之住處│        │          │                      │          │
├──┼───┼────┼────┼─────┼───────────┼─────┤
│2   │趙碧鳳│97年11月│以謝建椿│甲基安非他│溫又霆共同販賣第二級毒│起訴書附表│
│    │      │9 日下午│之門號09│命，5 包，│品，處有期徒刑柒年拾月│（二）編號│
│    │      │5 時24分│00000000│4,000 元。│；未扣案販賣第二級毒品│2         │
│    │      │許，在彰│號行動電│(與謝建椿 │所得新臺幣肆仟元與謝建│          │
│    │      │化市金馬│話聯絡交│共同販賣）│椿連帶沒收，全部或一部│          │
│    │      │路橋旁空│易      │          │不能沒收時，以渠等財產│          │
│    │      │地      │        │          │連帶抵償之；未扣案行動│          │
│    │      │        │        │          │電話壹支（含所插用門號│          │
│    │      │        │        │          │0000000000號│          │
│    │      │        │        │          │SIM卡壹張）與謝建椿連 │          │
│    │      │        │        │          │帶沒收，全部或一部不能│          │
│    │      │        │        │          │沒收時，連帶追徵其價額│          │
│    │      │        │        │          │。                    │          │
└──┴───┴────┴────┴─────┴───────────┴─────┘
二、康茗豪犯行附表：
（一）販毒部分：
┌──┬───┬────┬────┬─────┬───────────┬─────┐
│編號│對象  │販賣時地│交易方式│販賣之毒品│主文                  │備註      │
├──┼───┼────┼────┼─────┼───────────┼─────┤
│1   │劉信宏│97年6 月│吳浚成以│愷他命，3 │康茗豪共同販賣第三級毒│起訴書附表│
│    │      │12日上午│門號0917│公克，    │品，處有期徒刑伍年貳月│（十）編號│
│    │      │7 時01分│070642號│2,000 元。│；未扣案販賣第三級毒品│5         │
│    │      │許，在彰│行動電話│（吳浚成與│所得新臺幣貳仟元與吳浚│          │
│    │      │化市正德│聯絡交易│康茗豪共同│成連帶沒收，全部或一部│          │
│    │      │商工旁之│（該電話│販賣）    │不能沒收時，以其等財產│          │
│    │      │7-11便利│於97年6 │          │連帶抵償之；未扣案之行│          │
│    │      │商店    │月使用2 │          │動電話壹支（含所插用門│          │
│    │      │        │週後贈與│          │號0000000000│          │
│    │      │        │康茗豪，│          │號SIM卡壹張）與吳浚成 │          │
│    │      │        │仍屬共犯│          │連帶沒收，如全部或一部│          │
│    │      │        │所有）  │          │不能沒收時，連帶追徵其│          │
│    │      │        │        │          │價額。                │          │
├──┼───┼────┼────┼─────┼───────────┼─────┤
│2   │涂建宇│97年7月8│康茗豪以│愷他命，1 │康茗豪販賣第三級毒品，│起訴書附表│
│    │      │日晚間9 │門號0917│公克，500 │處有期徒刑伍年貳月；未│（十）編號│
│    │      │時18分許│070642號│元。      │扣案販賣第三級毒品所得│4         │
│    │      │，在彰化│行動電話│          │新臺幣伍佰元沒收，全部│          │
│    │      │縣彰化市│聯絡交易│          │或一部不能沒收時，以其│          │
│    │      │彰水路紅│        │          │財產抵償之；未扣案之行│          │
│    │      │樹林網路│        │          │動電話壹支（含所插用門│          │
│    │      │咖啡店  │        │          │號0000000000│          │
│    │      │        │        │          │號SIM卡壹張）沒收，如 │          │
│    │      │        │        │          │全部或一部不能沒收時，│          │
│    │      │        │        │          │追徵其價額。          │          │
└──┴───┴────┴────┴─────┴───────────┴─────┘
（二）轉讓部分：
┌──┬───┬────┬────┬─────┬───────────┬─────┐
│編號│對象  │轉讓時地│轉讓方式│轉讓之毒品│主文                  │備註      │
├──┼───┼────┼────┼─────┼───────────┼─────┤
│1   │葉承│97年8月 │康茗豪與│愷他命，  │康茗豪明知為偽藥而轉讓│起訴書附表│
│    │      │間某日起│葉承當│900元1次  │，貳罪，各處有期徒刑伍│（十）編號│
│    │      │至97年9 │面交易  │1500元1次 │月。                  │3第1次犯行│
│    │      │月間某日│        │（未獲利）│                      │          │
│    │      │止，在葉│        │          │                      │          │
│    │      │承之住│        │          │                      │          │
│    │      │處及彰化│        │          │                      │          │
│    │      │縣彰化市│        │          │                      │          │
│    │      │不詳路邊│        │          │                      │          │
├──┼───┼────┼────┼─────┼───────────┼─────┤
│2   │葉承│97年10月│康茗豪以│愷他命，2 │康茗豪明知為偽藥而轉讓│起訴書附表│
│    │      │20日下午│門號0986│公克，700 │，處有期徒刑伍月。扣案│（十）編號│
│    │      │5 時57分│298760號│元。      │之愷他命拾參包（與被告│3第2次犯行│
│    │      │許，在彰│行動電話│（未獲利）│葉承所有之另玖包愷他│          │
│    │      │化縣彰化│（為陳嘉│          │命共同查獲，共計毛重拾│          │
│    │      │市○○路│銘所有）│          │參點肆貳公克）沒收。  │          │
│    │      │中國石油│聯絡交易│          │                      │          │
│    │      │加油站  │        │          │                      │          │
└──┴───┴────┴────┴─────┴───────────┴─────┘
三、陳嘉銘販毒附表：
┌──┬───┬────┬────┬─────┬───────────┬─────┐
│編號│對象  │販賣時地│交易方式│販賣之毒品│主文                  │備註      │
├──┼───┼────┼────┼─────┼───────────┼─────┤
│1   │莊竣富│97年12月│陳嘉銘與│愷他命，5 │陳嘉銘販賣第三級毒品，│起訴書附表│
│    │      │13日某時│莊竣富當│公克，    │處有期徒刑參年貳月；未│（十一）編│
│    │      │，在彰化│面交易  │2,500元。 │扣案販賣第三級毒品所得│號1       │
│    │      │縣福興鄉│        │          │新臺幣貳仟伍佰元沒收，│          │
│    │      │彰鹿路7 │        │          │全部或一部不能沒收時，│          │
│    │      │段444巷6│        │          │以其財產抵償之。扣案之│          │
│    │      │號陳嘉銘│        │          │分裝袋壹包沒收。      │          │
│    │      │住處    │        │          │                      │          │
├──┼───┼────┼────┼─────┼───────────┼─────┤
│2   │陳昱璋│97年11月│陳嘉銘以│愷他命，1 │陳嘉銘販賣第三級毒品，│起訴書附表│
│    │      │5日晚間9│門號0986│公克，700 │處有期徒刑貳年拾月；未│（十一）編│
│    │      │時5分許 │298760號│元        │扣案販賣第三級毒品所得│號2       │
│    │      │，在彰化│行動電話│          │新臺幣柒佰元沒收，全部│          │
│    │      │縣埔鹽鄉│聯絡交易│          │或一部不能沒收時，以其│          │
│    │      │埔鹽村埔│        │          │財產抵償之；扣案行動電│          │
│    │      │港路68號│        │          │話壹支（含門號０九八六│          │
│    │      │陳昱璋住│        │          │二九八七六０號SIM卡壹 │          │
│    │      │處      │        │          │張）、分裝袋壹包均沒收│          │
│    │      │        │        │          │。                    │          │
├──┼───┼────┼────┼─────┼───────────┼─────┤
│3   │施明志│97年11月│陳嘉銘以│愷他命，1 │陳嘉銘販賣第三級毒品，│起訴書附表│
│    │      │6日凌晨1│門號0986│包，400元 │處有期徒刑貳年捌月；未│（十一）編│
│    │      │時21分許│298760號│          │扣案販賣第三級毒品所得│號3       │
│    │      │，在彰化│行動電話│          │新臺幣肆佰元沒收，全部│          │
│    │      │縣福興鄉│聯絡交易│          │或一部不能沒收時，以其│          │
│    │      │彰鹿路7 │        │          │財產抵償之；扣案行動電│          │
│    │      │段444巷 │        │          │話壹支（含門號０九八六│          │
│    │      │6號陳嘉 │        │          │二九八七六０號SIM卡壹 │          │
│    │      │銘住處  │        │          │張）、分裝袋壹包均沒收│          │
│    │      │        │        │          │。                    │          │
├──┼───┼────┼────┼─────┼───────────┼─────┤
│4   │楊政瑋│97年11月│陳嘉銘以│愷他命，1 │陳嘉銘販賣第三級毒品，│起訴書附表│
│    │      │23日凌晨│電話聯絡│包，300元 │處有期徒刑貳年捌月；未│（十一）編│
│    │      │某時（起│交易但未│。        │扣案販賣第三級毒品所得│號4       │
│    │      │訴書誤載│成功，之│          │新臺幣參佰元沒收，全部│          │
│    │      │為凌晨0 │後在路邊│          │或一部不能沒收時，以其│          │
│    │      │時57分許│與楊政瑋│          │財產抵償之；扣案之分裝│          │
│    │      │），在彰│巧遇並當│          │袋壹包沒收。          │          │
│    │      │化縣彰化│面交易  │          │                      │          │
│    │      │市某路邊│        │          │                      │          │
└──┴───┴────┴────┴─────┴───────────┴─────┘
附表貳（無罪部分）：
一、康茗豪部分：
┌──┬────┬─────┬─────┬─────────────┬──────┐
│編號│販賣對象│販賣時間  │交易地點  │販賣毒品之種類、次數及價格│備註        │
│    │        │（民國）  │          │                （新臺幣）│            │
├──┼────┼─────┼─────┼─────────────┼──────┤
│1   │廖威銘  │自96年年底│彰化縣花壇│愷他命，每次購買1至5公克，│起訴書附表  │
│    │        │某日起，至│鄉廖厝巷13│500元至2,500元。          │（十）編號1 │
│    │        │97年11月間│號廖威銘住│                          │            │
│    │        │某日止    │處、彰化縣│                          │            │
│    │        │          │秀水高工附│                          │            │
│    │        │          │近        │                          │            │
├──┼────┼─────┼─────┼─────────────┼──────┤
│2   │劉信宏  │97年6月12 │彰化市正德│愷他命，3公克，2,000元。  │起訴書附表  │
│    │        │日上午6時 │工商旁之  │                          │（十）編號2 │
│    │        │55分許    │7-11便利商│                          │            │
│    │        │          │店        │                          │            │
├──┼────┼─────┼─────┼─────────────┼──────┤
│2-1 │劉信宏  │97年8月23 │彰化市正德│愷他命，20公克，1萬元。   │起訴書附表  │
│    │        │日凌晨3時 │工商旁之  │                          │（十）編號2 │
│    │        │許        │7-11便利商│                          │            │
│    │        │          │店        │                          │            │
└──┴────┴─────┴─────┴─────────────┴──────┘
附表參（各被告之從刑）：
一、溫又霆部分：
    扣案之海洛因壹包（驗餘淨重零點零伍陸貳公克）及所用包
    裝袋沒收銷燬；未扣案販賣第二級毒品所得新臺幣肆仟元與
    謝建椿連帶沒收，全部或一部不能沒收時，以渠等財產連帶
    抵償之；未扣案行動電話壹支（含所插用門號000000
    0000號SIM卡壹張）、未扣案行動電話壹支（含所插用
    門號0000000000號SIM卡壹張）均與謝建椿連帶
    沒收，全部或一部不能沒收時，連帶追徵其價額。
二、康茗豪部分：
    扣案之愷他命拾參包（與被告葉承所有之另玖包愷他命共
    同查獲，共計毛重拾參點肆貳公克）沒收。未扣案販賣第三
    級毒品所得新臺幣伍佰元沒收，全部或一部不能沒收時，以
    其財產抵償之；未扣案販賣第三級毒品所得新臺幣貳仟元與
    吳浚成連帶沒收，全部或一部不能沒收時，以其等財產連帶
    抵償之；未扣案行動電話壹支（含所插用門號000000
    0000號SIM卡壹張）與吳浚成連帶沒收，如全部或一部
    不能沒收時，連帶追徵其價額。
三、陳嘉銘部分：
    扣案行動電話壹支（含門號0000000000號SIM 卡
    壹張）、分裝袋壹包均沒收；未扣案販賣第三級毒品所得新
    臺幣參仟玖佰元沒收，全部或一部不能沒收時，以其財產抵
    償之。
扣押物品表：
┌──┬────┬─────┬───────────────────┐
│編號│所有人  │扣押地點  │扣押物品                              │
├──┼────┼─────┼───────────────────┤
│1   │溫又霆  │彰化市三民│甲基安非他命19包（毛重27.62公克）（為 │
│    │        │          │溫又霆所有，但與本案無關，不宣告沒收）│
│    │        │路237巷71 ├───────────────────┤
│    │        │號        │電子磅秤1臺（非溫又霆所有，不宣告沒收 │
│    │        │          │）。                                  │
│    │        │          ├───────────────────┤
│    │        │          │海洛因1 包（驗餘淨重0.0562公克，為溫又│
│    │        │          │霆與謝建椿共同持有）。（宣告沒收銷燬）│
├──┼────┼─────┼───────────────────┤
│2   │康茗豪  │彰化縣花壇│愷他命13包（與葉承所有之另9包愷他命 │
│    │        │鄉○○路與│共同查獲，共計毛重13.42公克）（宣告沒 │
│    │        │廖厝巷口  │收）                                  │
│    │        │          ├───────────────────┤
│    │        │          │電子秤1個、分裝袋1包。（非康茗豪所有，│
│    │        │          │不宣告沒收）                          │
├──┼────┼─────┼───────────────────┤
│3   │陳嘉銘  │彰化縣福興│行動電話1支（含0000000000號SIM卡）、分│
│    │        │鄉橋頭村彰│裝袋1包。（宣告沒收）                 │
│    │        │鹿路7段444├───────────────────┤
│    │        │巷61號    │電子磅秤1臺（非陳嘉銘所有，不宣告沒收 │
│    │        │          │）                                    │
└──┴────┴─────┴───────────────────┘


司法院資訊處製作；財團法人民間司法改革基金會備份。
